【裁判字號】    97,簡上,282
【裁判日期】    971231
【裁判案由】    竊盜
【裁判全文】
臺灣彰化地方法院刑事判決             97年度簡上字第282號
公  訴  人  臺灣彰化地方法院檢察署檢察官
上  訴  人
即  被  告  乙○○
上列上訴人即被告因竊盜案件，不服本院彰化簡易庭九十七年度
彰簡字第一一一五號，中華民國九十七年十月二十七日第一審簡
易判決（九十七年度偵字第六五三四號），提起上訴，本院管轄
之第二審合議庭判決如下：
    主      文
上訴駁回。
    犯罪事實及理由
一、本案經本院審理結果，認第一審判決認事用法及量刑均無不
    當，應予維持，並引用第一審判決書記載，事實、證據及理
    由（如附件）。
二、上訴人即被告上訴意旨略以：被告犯後已深具悔意，且伊經
    濟拮据，實無力繳納罰金，另已與被害人達成民事和解，原
    審未予詳查，遽為論罪科刑，顯有違誤，爰請求撤銷原判決
    ，准予較輕之刑等語。
三、經查：
  (一)乙○○因缺錢花用，竟意圖為自己不法之所有，基於竊盜
      之犯意，先後為如附表所示之竊盜行為，得手後，再持往
      位於彰化市○○路○段一之四號之「利多山資源回收有限
      公司」，以附表備註欄所示之價格，販賣予不知情之白泰
      順。嗣經員警調閱監視器後，始循線查悉上情等事實，業
      據其於警詢、偵訊中及本院審理時均供承不諱，核與證人
      白泰順於警詢中之指述及證人即被害人甲○○於偵訊中之
      證述情節相符，復有監視器翻拍及現場照片等件附卷可稽
      ，本件犯罪事證明確，被告竊盜犯行堪以認定。
  (二)按關於刑之量定，係實體法上賦予法院得為自由裁量之事
      項，苟已斟酌刑法第五十七條各款所列情狀，而未逾越法
      定刑度，或濫用其權限，即不得任意指摘為違法，最高法
      院七十二年度臺上字第六六九六號、七十五年度臺上字第
      七Ｏ三三號判例、九十五年度臺上字第七三一五號、第七
      三六四號判決均可參照。且在同一犯罪事實與情節，如別
      無其他加重或減輕之原因，下級審法院量定之刑，亦無過
      重或失輕之不當情形，則上級審法院對下級審法院之職權
      行使，原則上應予尊重，最高法院八十五年度臺上字第二
      四四六號判決意旨亦足參照。
  (三)核被告所為，均係犯刑法第三百二十條第一項之普通竊盜
      罪。原審依據刑事訴訟法第四百四十九條第一項、第四百
      五十四條第二項，刑法第三百二十條第一項、第五十一條
      第六款、第四十一條第一項前段，刑法施行法第一條之一
      ，依被告之個別情況、犯後態度等一切情狀，依其職權行
      使，於法定刑度內量處被告應執行拘役一百日，並諭知易
      科罰金之折算標準，其認事用法並無不當，量刑亦甚妥適
      ，被告上訴意旨請求從輕量刑，顯無理由，應予駁回。至
      上訴人另提出，其事後已取得被害人諒解，有本院九十七
      年十月二十一日調解程序筆錄一份可查，請求為緩刑之宣
      告，惟查，上訴人甫因竊盜案件，經本院於九十七年十月
      二十八日，以九十七年度彰簡字第一０四五號刑事判決判
      處有期徒刑三月確定，有臺灣高等法院被告全國前案紀錄
      表一份附卷可按，是本件與刑法第七十四條所規定得宣告
      緩刑之要件不合，爰不予宣告緩刑，併此敘明。
據上論斷，應依刑事訴訟法第四百五十五條之一第一項、第三項
、第三百六十四條、第三百七十三條、第三百六十八條，判決如
主文。
本案經檢察官林子翔到庭執行職務。
中    華    民    國    97    年    12    月    31    日
                  刑事第一庭    審判長法  官  葉榮郎
                                      法  官  紀佳良
                                      法  官  廖政勝
以上正本證明與原本無異。
本件不得上訴。
中    華    民    國    97    年    12    月    31    日
                                      書記官  謝鈴玉
附表：
┌──┬───┬─────┬────┬─────────┬─────┐
│編號│被害人│ 竊盜時間 │竊盜地點│ 損 失 財 務 狀 況│ 備    註 │
│    │      │ （民國） │        │    （新台幣）    │（新台幣）│
├──┼───┼─────┼────┼─────────┼─────┤
│  1 │甲○○│97年6月1日│彰化市桃│鐵線3包（90公斤） │變賣所得  │
│    │      │13時30分  │源里龍涎│損失6966元        │1350元    │
│    │      │          │北路226 │                  │          │
│    │      │          │號2樓   │                  │          │
├──┼───┼─────┼────┼─────────┼─────┤
│  2 │甲○○│97年6月1日│彰化市桃│鐵線4包（120公斤）│變賣所得  │
│    │      │15時      │源里龍涎│損失9288元        │1800元    │
│    │      │          │北路226 │                  │          │
│    │      │          │號2樓   │                  │          │
├──┼───┼─────┼────┼─────────┼─────┤
│  3 │甲○○│97年6月5日│彰化市桃│鐵線4包（120公斤）│變賣所得  │
│    │      │13時      │源里龍涎│損失9288元        │1800元    │
│    │      │          │北路226 │                  │          │
│    │      │          │號2樓   │                  │          │
├──┼───┼─────┼────┼─────────┼─────┤
│  4 │甲○○│97年6月5日│彰化市桃│鐵線3包（90公斤） │變賣所得  │
│    │      │14時30分  │源里龍涎│損失6966元        │1350元    │
│    │      │          │北路226 │                  │          │
│    │      │          │號2樓   │                  │          │
├──┼───┼─────┼────┼─────────┼─────┤
│  5 │甲○○│97年6月12 │彰化市桃│鐵線1包（30公斤） │變賣所得  │
│    │      │日13時30分│源里龍涎│損失2322元        │1800元    │
│    │      │          │北路226 │鐵片3包（90公斤） │          │
│    │      │          │號2樓   │損失22500元       │          │
├──┼───┼─────┼────┼─────────┼─────┤
│  6 │甲○○│97年6月12 │彰化市桃│鐵片5包（150公斤）│變賣所得  │
│    │      │日15時    │源里龍涎│損失37500元       │2250元    │
│    │      │          │北路226 │                  │          │
│    │      │          │號2樓   │                  │          │
├──┼───┼─────┼────┼─────────┼─────┤
│  7 │甲○○│97年6月15 │彰化市桃│鐵線4包（120公斤）│變賣所得  │
│    │      │日9時30分 │源里龍涎│損失9288元        │1800元    │
│    │      │          │北路226 │                  │          │
│    │      │          │號2樓   │                  │          │
├──┼───┼─────┼────┼─────────┼─────┤
│  8 │甲○○│97年6月19 │彰化市桃│鐵線2包（60公斤） │已丟棄於彰│
│    │      │日7時20分 │源里龍涎│損失4644元        │化縣線西鄉│
│    │      │          │北路226 │                  │臺61線173 │
│    │      │          │號2樓   │                  │公里620公 │
│    │      │          │        │                  │尺涵洞下  │
└──┴───┴─────┴────┴─────────┴─────┘


司法院資訊處製作；財團法人民間司法改革基金會備份。
